【裁判字號】    97,破,6
【裁判日期】    970612
【裁判案由】    宣告破產
【裁判全文】
臺灣臺中地方法院民事裁定      97年度破字第6號
聲  請  人  甲○○○○○○
上列聲請人聲請宣告破產事件，本院裁定如下：
    主      文
宣告甲○○○○○○破產。
選任林偉超律師為破產管理人。
聲請費用由聲請人負擔。
    理      由
一、聲請意旨略以：聲請人因與友人投資經營生意失敗，為了攤
    平損失，只能向銀行借貸資金週轉，詎又慘賠而血本無歸，
    現今陷於財務困境，無法負擔銀行高利貸之利息及利上加利
    之鉅額債務。且其債務多是年息將近20%的高利貸，累積到
    現在一個月的利息就要超過「五萬元」，債務人就算再怎麼
    賺，縱使多不吃不喝，也負擔不起，更是一輩子都不可能還
    到任何本金，債務不減反增，故不得不請求依法清理債務。
    債務人現金之總負債約為新台幣（下同）9,908,350元，而
    聲請人名下僅有台中市○○區○○街18巷19號3樓房屋及其
    坐落基地，價值約為2,942,600元。因聲請人資產已不足以
    抵償債務（約6,965,700元），爰依破產法第57條、第58條
    規定，聲請宣告破產。並提出財產狀況說明書、債權人清冊
    、債務人之財產目錄、土地及建物登記謄本為證。
二、按破產，對債務人不能清償債務者，宣告之；破產，除另有
    規定外，得因債權人或債務人之聲請宣告之，破產法第57條
    、第58條第1項分別定有明文。而所謂不能清償債務，以債
    務人現實財產及其信用仍無法清償全部債務屬之（最高法院
    92年度台抗字第89號判決意旨參照）。
三、經查，聲請人所積欠如附表一所示各債權人之債務共計9,9
    08,350元，聲請人所有之前揭不動產總額，經本院進行第一
    次拍賣底價為287萬元，有聲請人所提出之財產目錄、債權
    人清冊及建物、土地登記謄本附卷可憑，並經本院依職權調
    取本院97年度執字第13352號執行卷核閱無訛。又聲請人目
    前並無違章欠稅之情，亦經本院依職權函查屬實，有交通部
    公路總局台中區監理97年2月18日中監稅0970006502號函、
    財政部臺灣省國稅局東山稽徵所97年2月19日中區國稅東山
    四字第0970003075號函及台中市稅捐稽徵處97年2月25日中
    市稅字第0970007539號函、台北市稅捐稽徵處97年2月27日
    北市稽管甲字第09733149200號函、高雄市稅捐稽徵處97年3
    月6日高市稽管字第0972701739號函等附卷可憑。又聲請人
    目前前揭不動產之抵押債權未償餘額為1,386,432元，亦有
    寶華商業銀行股份有限公司 (下稱寶華銀行)陳報狀附卷可
    稽，是以扣除寶華銀行優先受償之債權後，尚有100萬餘元
    。是聲請人主張目前之資產有不能清償債務等情，尚非無據
    。本院審酌構成破產財團之上開不動產，尚屬容易變現，破
    產管理人處理破產財團之財產並非甚為困難，因認本件有宣
    告破產之實益。
四、聲請人主張之前開事實，顯有不能清償債務之情形，惟其債
    權人均屬金融機構，資產雖為不動產，位於台中市○○區○
    ○街，近台中市政府即將公告之水湳經貿園區不遠，變價當
    屬容易，而破產程序所需費用，經本院粗估，通知債權人每
    次需986元（29人，以掛號信34元郵資計算），登報每次約
    需1,000元，且變價後分配程序單純，除召開債權人會議及
    通知領取分配款外，應無其他程序費用，程序亦非繁雜，日
    後法院核予破產管理人之報酬，自無須甚高，綜上所述，聲
    請人目前所餘資產，在扣除破產管理人之報酬 (不逾8萬元)
    及破產程序費用後，應尚足以清償部分債務，雖可能清償之
    成數甚低（應低於債權總額之一成），惟破產法就清償成數
    ，並無特別規定，從而，本件應認仍有聲請破產以清理債務
    之必要與實益，聲請人聲請宣告破產，於法尚無不合，應予
    准許。
五、綜上所述，聲請人聲請宣告破產，除具有破產宣告原因外，
    亦有宣告破產之實益，是其聲請破產，應予准許。次按破產
    管理人，應就會計師或其他適於管理該破產財團之人中選任
    之，破產法第83條第1項定有明文。查林偉超師係於89年11
    月07日加入台中律師公會執行律師業務迄今，並列名該公會
    願意擔任法院破產管理人名單一節，業經本院查閱台中律師
    公會會員錄無訛，並有上開名單1紙可稽，足徵林偉超律師
    多年執行律師業務，應可勝任破產管理事務。又經本院徵詢
    後，林偉超律師亦表示願意擔任本件破產管理人，益徵林偉
    超律師適於擔任本件破產管理人，爰依前揭規定，選任其為
    破產管理人，以利進行本件破產程序之進行。末按法院為破
    產宣告時，應選任破產管理人，並決定左列事項：一、申報
    債權之期間。但其期間，須在破產宣告之日起，15日以上，
    3 個月以下。二、第一次債權人會議期日。但其期日，須在
    破產宣告之日起1個月以內。破產法第64條固定有明文，惟
    本院就破產事件之事務分配，係將破產之裁定與破產裁定確
    定後之破產程序分由民事庭與民事執行處法官辦理，為免將
    來案件移由民事執行處法官辦理時作業時程難以配合，爰將
    申報債權期間與第一次債權人會議期日交由執行處承辦
    法官決定，併此敘明之。
六、爰依破產法第63條、第64條，裁定如主文。
中    華    民    國    97    年    6    月     12    日
                  民事第一庭    法  官  陳學德
正本係照原本作成。
如不服本裁定應於送達後10日內向本院提出抗告狀，並繳納抗告
費新臺幣1000元。
中    華    民    國    97    年    6    月     12    日
                                書記官


司法院資訊處製作；財團法人民間司法改革基金會備份。
